【裁判字號】    98,易,482
【裁判日期】    980331
【裁判案由】    竊盜
【裁判全文】
臺灣臺北地方法院刑事判決        九十八年度易字第四八二號
公  訴  人  臺灣臺北地方法院檢察署檢察官
被      告  甲○○
            戊○○
                    （另案於臺灣苗栗看守所羈押中）
上列被告因竊盜案件，經檢察官聲請簡易判決處刑（九十七年度
偵字第二六三九六號），本院認不宜以簡易判決處刑（九十八年
度簡字第六三一號），改依通常程序審理，本院判決如下：
    主  文
甲○○、戊○○結夥三人以上攜帶兇器竊盜，各處有期徒刑柒月
，扣案扳手壹支沒收之；又結夥三人以上攜帶兇器竊盜，各處有
期徒刑柒月，扣案扳手壹支沒收之。均應執行有期徒刑拾月，扣
案扳手壹支沒收之。
    事  實
一、戊○○於民國九十四年間因違反槍砲彈藥刀械管制條例案件
    ，經臺灣板橋地方法院以九十五年度訴字第四九六號判處有
    期徒刑八月，併科罰金新臺幣（下同）三萬元，緩刑三年確
    定，現仍在緩刑期內，猶不知檢束行為，竟與甲○○、乙○○（另行審結）共同基於意圖為自己不法所有之犯意聯絡，
    結夥三人，於九十七年十月十日下午六時許，乙○○駕駛車
    牌號碼ＣＱ—七一九五號自用小客車，搭載甲○○、戊○○
    ，並攜帶甲○○所有，客觀上具有殺傷力，足以對人之生命
    、身體、安全構成威脅，可供兇器使用之扳手一支，在苗栗
    縣通宵鎮○○路七十七號旁停車場，由乙○○、甲○○在車
    上接應及把風，戊○○持該扳手，竊取丁○○所使用，停放
    於上址停車場，車牌號碼二九七一—ＥＤ號自用小客車之車
    牌二面，得手後逃逸；渠三人又共同基於意圖為自己不法所
    有之犯意聯絡，結夥三人，於同日晚間十一時許，甲○○駕
    駛上開自用小客車，搭載戊○○、乙○○，並攜帶前揭扳手
    ，在苗栗縣三義鄉雙潭活動中心前，由乙○○、戊○○在前
    開自用小客車上接應及把風，甲○○持該扳手，竊取丙○○
    所有，停放前址，車牌號碼ＮＪ—九二三二號自用小貨車之
    觸媒轉換器一支（價值約五千元），得手後離去，嗣於翌日
    上午零時十五分許，在桃園縣平鎮市○○路四一二號前，為
    警盤檢查獲，並扣得上開扳手一支。
二、案經桃園縣政府警察局移送臺灣桃園地方法院檢察署呈請臺
    灣高等法院檢察署令轉臺灣臺北地方法院檢察署檢察官偵查
    聲請以簡易判決處刑，本院認不宜以簡易判決處刑，改依通
    常程序審理。
    理  由
壹、證據能力方面：
    按被告以外之人於審判外之言詞或書面陳述，除法律有規定
    者外，不得作為證據，刑事訴訟法第一百五十九條第一項固
    定有明文；惟被告以外之人於審判外之陳述，雖不符刑事訴
    訟法第一百五十九條之一至第一百五十九條之四之規定，而
    經當事人於審判程序同意作為證據，法院審酌該言詞陳述或
    書面陳述作成時之情況，認為適當，亦得為證據，當事人、
    代理人或辯護人於法院調查證據時，知有第一百五十九條第
    一項不得為證據之情形，而未於言詞辯論終結前聲明異議者
    ，視為有前項之同意，同法第一百五十九條之五亦有明文。
    證人丁○○、丙○○、莊琇卿於警詢時之證述，及丙○○所
    書具之贓物認領保管單，雖屬被告以外之人於審判外之言詞
    及書面陳述，然當事人於審判程序對於上開證據方法之證據
    能力並未爭執，本院審酌前開證人於警詢中之陳述，及所書
    立之贓物認領保管單，均係於案發之初立即製作，對案發情
    況之記憶當甚為清晰，不致發生一般傳聞證據中證人記憶瑕
    疵之風險，足認前揭證據方法，適為本案之證據。至其餘資
    以認定本案犯罪事實之非供述證據（詳後述），亦查無違反
    法定程序取得之情形，依刑事訴訟法第一百五十八條之四反
    面規定，應具證據能力，合先敘明。
貳、實體方面：
一、訊據被告甲○○、戊○○對於上揭犯罪事實俱坦承不諱（見
    本院卷第四十頁反面），核與證人即被害人丁○○、丙○○
    指述失竊、證人莊琇卿證述目擊被告戊○○持扳手，拆卸車
    牌號碼二九七一—ＥＤ號自用小客車之車牌等情節相符（見
    臺灣桃園地方法院檢察署九十七年度偵字第二二三八六號偵
    查卷第四十二頁至第四十三頁、第四十四頁至第四十五頁、
    第四十六頁至第四十八頁），並有丙○○出具之贓物認領保
    管單、現場照片、車籍資料查詢單在卷可稽（見同上偵查卷
    第五十三頁、第六十六頁至第六十八頁、第五十四頁、第九
    十四頁），復有扳手一支扣案可資佐證，堪認被告甲○○、
    戊○○任意性自白與事實相符，應堪採信。本案事證明確，
    被告甲○○、戊○○加重竊盜犯行，均堪認定，應予依法論
    科。
二、按刑法第三百二十一條第一項第三款攜帶兇器竊盜罪，係以
    行為人攜帶兇器竊盜為其加重條件，此所謂兇器，其種類並
    無限制，凡客觀上足對人之生命、身體、安全構成威脅，具
    有危險性之兇器均屬之，且祇須行竊時攜帶此種具有危險性
    之兇器為已足，並不以攜帶之初有行兇之意圖為必要（最高
    法院七十九年臺上字第五二五三號判例參照）。查扳手屬金
    屬製品，質硬而型尖，屬客觀上足對人之生命、身體、安全
    構成威脅之器械，顯為具有危險性之兇器。次按刑法第三百
    二十一條第一項第四款所謂結夥三人以上之犯罪，雖以在場
    共同實施或在場參與分擔實施犯罪之人為限，不包括共謀共
    同正犯在內（最高法院七十六年臺上字第七二一○號判例參
    照），被告乙○○、甲○○就本案竊取車牌犯行；被告乙○○、戊○○就本案竊取觸媒轉換器犯行，均係以自己共同竊
    盜之意思，在近距離接應及把風，依大法官會議第一○九號
    解釋，俱為共同正犯；又刑法上所謂共同正犯，係指就構成
    犯罪事實一部，已參與實施者，即屬之，且共同正犯應就全
    部犯罪結果共負責任（最高法院二十九年上字第二四二六號
    、四十九年臺上字第七七號判例參照），結夥三人以上之竊
    盜罪，因有共同犯意之聯絡，各結夥人應就全部犯罪之結果
    負其責任（最高法院七十年度臺上字第五二三四號判決參照
    ）。核被告甲○○、戊○○所為，均係犯刑法第三百二十一
    條第三款、第四款結夥三人以上攜帶兇器竊盜罪，被告甲○○、戊○○與共同被告乙○○具有犯意聯絡及行為分擔，為
    共同正犯。被告甲○○、戊○○所犯前開二罪，犯意各別，
    行為互殊，應予分論併罰。爰審酌被告等之素行，及犯罪之
    動機、目的、手段、所竊取之財物價值、犯罪後坦承犯行，
    尚有悔意等一切情狀，各量處如主文所示之刑，並均定其應
    執行之刑。扣案扳手一支，係供犯罪所用，且為被告甲○○
    所有，業據被告甲○○、戊○○供承在卷（見本院卷第四十
    頁），爰依刑法第三十八條第一項第二款之規定諭知沒收。
據上論斷，應依刑事訴訟法第四百五十二條、第二百八十四條之
一、第二百九十九條第一項前段，刑法第二十八條、第三百二十
一條第一項第三款、第四款、第五十一條第五款、第三十八條第
一項第二款，判決如主文。
本案經檢察官楊冀華到庭執行職務
中    華    民    國    98    年    3     月    31    日
                          臺灣臺北地方法院刑事第七庭
                              法      官  孫萍萍
以上正本證明與原本無異。
如不服本判決，應於收受送達後十日內向本院提出上訴書狀，並
應敘述具體理由；其未敘述上訴理由者，應於上訴期間屆滿後二
十日內向本院補提理由書（均須按他造當事人之人數附繕）「切
勿逕送上級法院」。
                              書  記  官  林義盛
中    華    民    國    98    年    3     月    31    日
附錄本案論罪科刑法條全文：
刑法第三百二十一條
犯竊盜罪而有左列情形之一者，處六月以上、五年以下有期徒刑
：
一、於夜間侵入住宅或有人居住之建築物、船艦或隱匿其內而犯
    之者。
二、毀越門扇、牆垣或其他安全設備而犯之者。
三、攜帶兇器而犯之者。
四、結夥三人以上而犯之者。
五、乘火災、水災或其他災害之際而犯之者。
六、在車站或埠頭而犯之者。
前項之未遂犯罰之。


司法院資訊處製作；財團法人民間司法改革基金會備份。
